# 再融资事项咨询

提问人：zhanghao7618 时间：2019-12-10 11:22:58
公司因再融资新政撤回材料，但确认新政后绝对会重新申报，此次撤回材料时发生的中介机构费用是否可以先不费用化，待下次重新申报时计入资本公积

回答人：chenyiwei
不建议继续挂账。由于新政存在不确定性，最终能否成功进行再融资的结果有高度不确定性，基于谨慎考虑，目前阶段的发行费用建议全部费用化。